【裁判字號】    99,台上,1759
【裁判日期】    990325
【裁判案由】    公共危險
【裁判全文】
最高法院刑事判決            九十九年度台上字第一七五九號
上  訴  人  甲○○
選任辯護人  郁旭華律師
上列上訴人因公共危險案件，不服台灣高等法院台南分院中華民
國九十八年十二月三十日第二審更審判決（九十八年度上更(一)字
第二九八號，起訴案號：台灣台南地方法院檢察署九十八年度偵
字第一二三０號），提起上訴，本院判決如下：
    主  文
上訴駁回。
    理  由
按刑事訴訟法第三百七十七條規定，上訴於第三審法院，非以判
決違背法令為理由，不得為之。是提起第三審上訴，應以原判決
違背法令為理由，係屬法定要件。如果上訴理由書狀並未依據卷
內訴訟資料，具體指摘原判決不適用何種法則或如何適用不當，
或所指摘原判決違法情事，顯與法律規定得為第三審上訴理由之
違法情形，不相適合時，均應認其上訴為違背法律上之程式，予
以駁回。本件原判決撤銷第一審科刑判決，改判論處上訴人甲○
○放火燒燬現供人使用之住宅罪刑（累犯，處有期徒刑九年），
已敘明認定犯罪事實之依據及憑以認定之理由。原判決並說明刑
法第一百七十三條第一項放火罪所稱燒燬住宅，以住宅之主要結
構或構成住宅之重要部分，因火力之燃燒而喪失主要效用，並致
住宅之全部或一部達到無法供正常居住使用之程度，即該當於燒
燬之要件；觀諸卷附台南市消防局火災原因調查鑑定書就上訴人
放火之住宅燃燒後狀況，載明其中「西南側臥房內部油漆、衣服
大半燒失，衣櫃木板上層燒失傾倒，屋頂燒穿」等情（見偵卷第
二二頁），並有該臥房屋頂燒穿、垂直支架及天花板附近之立板
木材碳化龜裂之照片可證（同上卷第三六至三八頁之照片十、十
二至十四），且據告訴人陳小芳證實其住處臥室全燬，「西南側
臥房的屋頂燒燬大約超過二分之一」等語，因予認定上訴人所為
業已致告訴人之住宅一部達到無法供正常居住使用之程度，屬燒
燬住宅無訛。從形式上觀察，原判決並無違背法令情事。上訴人
上訴意旨但憑己見，質疑該臥房屋頂穿透，究係遭火災燒燬，抑
或消防人員以強力水柱沖刷所致，據以指摘原審有未傳喚消防人
員出庭作證之調查未盡違法，並以系爭住宅其餘客廳、廚房、餐
廳、浴室及房間受煙燻，尚未達毀壞或喪失效用程度，亦未影響
住宅之整體結構，主張上訴人所為應屬於未遂，指摘原判決有適
用法則不當之違法等語，顯非依據卷內證據資料執為指摘之合法
第三審上訴理由，揆諸首揭說明，其上訴違背法律上之程式，應
予駁回。
據上論結，應依刑事訴訟法第三百九十五條前段，判決如主文。
中    華    民    國  九十九  年    三    月  二十五  日
                      最高法院刑事第十庭
                          審判長法官  花  滿  堂
                                法官  黃  正  興
                                法官  陳  東  誥
                                法官  林  錦  芳
                                法官  洪  昌  宏
本件正本證明與原本無異
                                      書  記  官
中    華    民    國  九十九  年    三    月  二十九  日
                                                      Ｑ

司法院資訊處製作；財團法人民間司法改革基金會備份。
